【裁判字號】    97,交易,101
【裁判日期】    970722
【裁判案由】    公共危險等
【裁判全文】
臺灣新竹地方法院刑事判決             97年度交易字第101號
公  訴  人  臺灣新竹地方法院檢察署檢察官
被      告  乙○○
上列被告因公共危險等案件，經檢察官提起公訴（97年度偵字第
4192號），本院裁定適用簡式審判程序，判決如下：
    主  文
乙○○犯不能安全駕駛動力交通工具罪，累犯，處罰金新臺幣柒
萬元，如易服勞役，以新台幣壹仟元折算壹日。
被訴過失傷害部分公訴不受理。
    事  實
一、乙○○前因違反家庭暴力防治法案件，經本院以93年少連簡
    字第2號判處有期徒刑3月，並於民國93年6月18日易科罰金
    執行完畢。竟不知悔改，明知飲酒後駕車將導致其注意能力
    減低、反應能力變慢，在此時仍駕車行駛於馬路上，隨時有
    致他人於死、傷之危險，且道路交通管理處罰條例定有於飲
    酒後呼氣之酒精濃度達每公升空氣含0.25毫克時即不得駕車
    之規定，竟仍於97年6月14日17時30分許，在新竹縣竹北市
    鳳岡某友人住處飲酒後，已達不能安全駕駛動力交通工具之
    程度，仍駕駛車牌號碼1461—KW號自用小貨車上路，於同日
    20時45分許，沿新竹市○道路○段由西往東方向行駛，行經
    鐵道路與光華二街口，本應注意車前狀況，隨時採取必要之
    安全措施，而依當時情形又無不能注意之情事，加以不勝酒
    力之原因，竟迎面撞擊前方正行走之路人甲○○，致甲○○
    受有頭部外傷併頭皮下血腫、左腳跟挫傷之傷害（傷害部分
    業經撤回告訴），經警到場處理對乙○○施以抽血檢驗，血
    液中之酒精濃度換算為呼氣值每公升高達1.29毫克，因而發
    覺上情。
二、案經甲○○訴請新竹市警察局第一分局報告臺灣新竹地方法
    院檢察署檢察官偵查起訴。
    理  由
壹、有罪部分：
一、被告所犯不能安全駕駛動力交通工具罪，非死刑、無期徒刑
    、最輕本刑為3 年以上有期徒刑之罪，或高等法院管轄第一
    審之案件，被告於本院準備程序進行中，就被訴事實為有罪
    之陳述，經本院認合於刑事訴訟法第273 條之1 第1 項之規
    定，適用簡式審判程序，合先敘明。
二、訊據被告對於上開犯罪事實，於本院準備程序、簡式審判程
    序均坦白承認，且有酒精測定紀錄表、刑法第185 條之3 案
    件測試觀察紀錄表、汽機車駕駛人酒後生理協調平衡檢測紀
    錄表、道路交通事故現場圖、調查報告表各1 份、現場照片
    8 張等附卷可稽，被告上開自白內容有上開書證佐之，其自
    白真實性，堪足採信，本案事證已臻明確，被告犯行洵堪認
    定，自應依法予以論罪科刑。
三、核被告所為係犯刑法第185 條之3 之公共危險罪。又被告有
    犯罪事實欄所載之前案紀錄，並於93年6 月18日易科罰金執
    行完畢等情，有臺灣高等法院被告前案紀錄表各乙份在卷可
    參，其於5 年內故意再犯本件有期徒刑以上之上開罪名，為
    累犯，應依刑法第47條第1 項規定加重其刑。爰審酌被告無
    視酒後不得駕車之禁令，恣意於酒後駕車上路，影響其他用
    路人之安全，且此次並因此發生車禍導致告訴人受傷嚴重，
    被告酒測濃度高達每公升1.29毫克，然其坦承犯行，態度良
    好，且已就過失傷害部分與告訴人和解等一切情狀，量處如
    主文第1項所示之刑，並諭知易服勞役之折算標準，以資懲
    儆。
貳、不受理部分：
一、公訴意旨另以：被告於民國97年6 月14日17時30分許，在新
    竹縣竹北市鳳岡某友人住處飲酒後，已達不能安全駕駛動力
    交通工具之程度，仍駕駛車牌號碼1461—KW號自用小貨車上
    路，於同日20時45分許，沿新竹市○道路○ 段由西往東方向
    行駛，行經鐵道路與光華二街口，本應注意車前狀況，隨時
    採取必要之安全措施，而依當時情形又無不能注意之情事，
    加以不勝酒力之原因，竟迎面撞擊前方正行走之路人甲○○
    ，致告訴人甲○○受有頭部外傷併頭皮下血腫、左腳跟挫傷
    之傷害，認被告此部分涉犯刑法第284 條第1 項前段之過失
    傷害罪嫌等語。
二、按告訴乃論之罪，告訴人於第一審辯論終結前得撤回其告訴
    ，又告訴經撤回者，應諭知不受理之判決，並得不經言詞辯
    論為之，刑事訴訟法第238 條第1 項、第303 條第3 款、第
    307 條定有明文。
三、查本件告訴人甲○○告訴被告乙○○過失傷害案件，公訴人
    認係觸犯刑法第284 條第1 項前段之過失傷害罪，依同法第
    287 條前段之規定，須告訴乃論。茲據告訴人撤回其告訴，
    有撤回告訴狀及97年7 月15日準備程序筆錄1 紙等在卷可稽
    （見本院卷），依照首開說明，此部分爰不經言詞辯論，逕
    為諭知不受理之判決。
據上論斷，應依刑事訴訟法第273條之1第1項、第299條第1 項前
段、第303 條第3 款、第307 條，刑法第185 條之3 、第47條第
1 項、第42條第3 項前段，刑法施行法第1 條之1 ，判決如主文
。
本案經檢察官楊仲萍到庭執行職務。
中    華    民    國    97    年    7     月    22    日
                  刑事第二庭  法  官  李毓華
以上正本證明與原本無異。
如不服本判決應於收受本判決後10日內向本院提出上訴書狀，上
訴書狀應敘述具體理由。上訴書狀未敘述上訴理由者，應於上訴
期間屆滿後20日內補提理由書狀於本院 (均須按他造當事人之人
數附繕本 )「切勿逕送上級法院」。
中    華    民    國    97    年    7     月    22    日
                              書記官  陳美利
附錄本案所犯法條全文
刑法第185條之3
服用毒品、麻醉藥品、酒類或其他相類之物，不能安全駕駛動力
交通工具而駕駛者，處 1 年以下有期徒刑、役拘或 3 萬元以下
罰金。


司法院資訊處製作；財團法人民間司法改革基金會備份。
